【裁判字號】    97,上易,1528
【裁判日期】    971001
【裁判案由】    竊盜
【裁判全文】
臺灣高等法院臺中分院刑事判決        97年度上易字第1528號
上  訴  人
即  被  告  乙○○
                    現另案於臺灣彰化監獄執行中
輔  佐  人
即被告之母  戊○○
上列上訴人因竊盜案件，不服臺灣彰化地方法院97年度易字第11
70號中華民國97年 7月21日第一審判決（起訴案號：臺灣彰化地
方法院檢察署97年度偵字第4711、5366、5449號），提起上訴，
本院判決如下：
    主  文
上訴駁回。
    事  實
一、乙○○曾於民國95年間，因詐欺案件，經臺灣彰化地方法院
    以95年度斗簡字第118號判決判處有期徒刑4月確定，甫於同
    年10月12日執行完畢。詎仍不知悔改，復分別意圖為自己不
    法之所有，各於附表各編號所示時間、地點，徒手竊取如附
    表所示之人所有財物，得手後，以其騎乘至行竊現場之車牌
    號碼 JFL-327號重型機車載運離去，所竊得財物並皆販售予
    流動資源回收商，得款均花用殆盡。嗣乙○○於有偵查犯罪
    職權之機關或個人尚未有其他事證合理懷疑其涉有附表所示
    竊盜犯嫌前，即主動向司法警察自首附表所示竊盜犯行，並
    接受裁判。
二、案經彰化縣警察局田中分局報請臺灣彰化地方法院檢察署檢
    察官偵查起訴。
    理  由
一、上揭事實，業據被告乙○○迭於警詢、偵查、原審與本院審
    理時供承不諱，核與證人即被害人丙○○、蔡建鈜、甲○○
    於警詢時，證人即被害人己○○及丁○○○於警詢、偵查中
    分別證述之情節相符，復有查獲照片 7張附卷可稽，足徵被
    告之任意性自白與事實相符，可以採信。又被告與輔佐人即
    其母戊○○雖於本院審理時辯以：被告自幼罹有精神上之疾
    病，時常迷迷糊糊，無法控制自身行為等語，且被告曾於97
    年 5月26日至行政院衛生署草屯療養院初診，經診斷患有未
    明示之器質性腦徵候群、未明示之衝動控制障礙，有被告提
    出之該院診斷證明書 1份附原審卷可考。惟觀諸被告之警詢
    、偵訊及原審審判筆錄內容，被告均可正確回憶行竊過程，
    陳述表達亦貼切而有邏輯性，參以被告於警詢、偵查中均供
    稱係因缺生活費始竊取附表所示之物變賣，核與其於原審及
    本院審理時亦供承其係因缺錢始行竊，並已將竊得之物變賣
    予流動資源回收商，得款花用殆盡等語相符，復依被告於本
    院開庭時之精神狀態，並無注意力無法集中或言詞渙散等情
    ，其對本院訊問各點亦可切題回答，足認被告於行為時辨識
    行為違法或依其辨識而行為之能力，並未較一般人顯著減低
    甚明，是被告此部分之所辯，尚無足採憑。本件事證明確，
    被告犯行均堪以認定，應予依法論科。
二、核被告乙○○如附表各編號所為，均係犯刑法第320條第1項
    之竊盜罪。被告所為上開 5次竊盜犯行，犯意各別，行為互
    殊，應予分論併罰。被告有如事實欄所述前科及執行紀錄，
    有臺灣彰化地方法院檢察署刑案資料查註紀錄表、臺灣高等
    法院被告前案紀錄表各1份在卷可考，其於5年以內故意再犯
    本件有期徒刑以上之5罪，均為累犯，應各依刑法第47條第1
    項之規定，加重其刑。而本件被告係於有偵查犯罪職權之機
    關或個人尚未有其他事證合理懷疑其涉有附表所示之竊盜犯
    嫌前，即主動向員警陳明涉犯附表所示竊盜案件（詳見被告
    97 年4月11日、同年5月8日、同年5月9日警局調查筆錄），
    其對於上開未發覺之罪自首而接受裁判，爰依刑法第62條前
    段之規定，減輕其刑，並依法先加後減之。
三、原審以本案事證明確，並審酌被告正值青壯，不思循正途以
    獲取個人所需，僅因缺錢花用，竟任意竊取他人財物，顯然
    欠缺法紀觀念及自我控制能力，兼衡其所竊得之財物價值、
    犯罪手段、智識程度及犯後坦承犯行之態度等一切情狀，分
    別量處如原審判決主文所示之刑，並均諭知易科罰金之折算
    標準，暨定其應執行之刑及諭知易科罰金之折算標準。經核
    其認事用法，並無違誤，量刑亦屬妥適，被告提起上訴未提
    出有利之證據，徒以上揭在本院之答辯事由認原審量刑過重
    ，指摘原判決不當云云，並無理由，已詳如前所論述，其上
    訴自應予駁回。
據上論斷，應依刑事訴訟法第368條，判決如主文。
本案經檢察官庚○○到庭執行職務。
中    華    民    國    97    年    10    月     1    日
            刑事第一庭  審判長法  官  陳  紀  綱
                              法  官  陳  欣  安
                              法  官  張  智  雄
上列正本證明與原本無異。
不得上訴。
                              書記官  謝  雅  惠
中    華    民    國    97    年    10    月    2     日
附錄本案論罪科刑法條全文：
中華民國刑法第320條
（普通竊盜罪、竊佔罪）
意圖為自己或第三人不法之所有，而竊取他人之動產者，為竊盜
罪，處 5 年以下有期徒刑、拘役或 5 百元以下罰金。
意圖為自己或第三人不法之利益，而竊佔他人之不動產者，依前
項之規定處斷。
前二項之未遂犯罰之。
附表：
┌──┬────┬──────┬──────┬─────┬──────┐
│編號│ 被害人 │  竊盜時間  │  竊取地點  │ 竊取物品 │應處之罪名及│
│    │        │  （民國）  │            │          │宣告刑      │
├──┼────┼──────┼──────┼─────┼──────┤
│ 1  │丙○○  │96年11月15日│彰化縣員林鎮│鐵塊2塊（ │乙○○竊盜，│
│    │        │23時許      │員東路2段219│重量約10公│累犯，處拘役│
│    │        │            │號屋外騎樓  │斤）      │伍拾日，如易│
│    │        │            │            │          │科罰金，以新│
│    │        │            │            │          │臺幣壹仟元折│
│    │        │            │            │          │算壹日。    │
├──┼────┼──────┼──────┼─────┼──────┤
│ 2  │蔡建鈜  │96年12月4日 │彰化縣社頭鄉│鐵塊8塊（ │乙○○竊盜，│
│    │        │22時許      │中山路1段571│重量約7公 │累犯，處拘役│
│    │        │            │號「德通汽車│斤）      │肆拾伍日，如│
│    │        │            │修護廠」旁  │          │易科罰金，以│
│    │        │            │            │          │新臺幣壹仟元│
│    │        │            │            │          │折算壹日。  │
├──┼────┼──────┼──────┼─────┼──────┤
│ 3  │甲○○  │96年12月26日│彰化縣員林鎮│鐵管5支（ │乙○○竊盜，│
│    │        │22時許      │員東路1段537│重量約16公│累犯，處拘役│
│    │        │            │巷1號屋外   │斤）      │伍拾伍日，如│
│    │        │            │            │          │易科罰金，以│
│    │        │            │            │          │新臺幣壹仟元│
│    │        │            │            │          │折算壹日。  │
├──┼────┼──────┼──────┼─────┼──────┤
│ 4  │己○○  │97年1月12日 │彰化縣社頭鄉│鐵條6支（ │乙○○竊盜，│
│    │        │9時許       │山腳路3段513│重量約12公│累犯，處拘役│
│    │        │            │號旁        │斤）、螺絲│伍拾玖日，如│
│    │        │            │            │釘1包（重 │易科罰金，以│
│    │        │            │            │量約16公斤│新臺幣壹仟元│
│    │        │            │            │）及工業風│折算壹日。  │
│    │        │            │            │扇1支（重 │            │
│    │        │            │            │量約8公斤 │            │
│    │        │            │            │）        │            │
├──┼────┼──────┼──────┼─────┼──────┤
│ 5  │丁○○○│97年2月19日 │彰化縣員林鎮│鐵製火爐底│乙○○竊盜，│
│    │        │23時許      │林厝里泉洲巷│座1個（重 │累犯，處拘役│
│    │        │            │9之10號屋外 │量約16公斤│伍拾伍日，如│
│    │        │            │            │）        │易科罰金，以│
│    │        │            │            │          │新臺幣壹仟元│
│    │        │            │            │          │折算壹日。  │
└──┴────┴──────┴──────┴─────┴──────┘


司法院資訊處製作；財團法人民間司法改革基金會備份。
